臺灣高雄地方法院刑事判決　　　　　　　94年度訴字第1074號
公　訴　人　臺灣高雄地方法院檢察署檢察官
被　　　告　乙○○　男　30歲.
上列被告因違反毒品危害防制條例案件，經檢察官提起公訴（94
年度毒偵字第1692號），本院合議庭裁定由受命法官獨任進行簡
式審判程序，茲判決如下：
    主  文
乙○○施用第一級毒品，累犯，處有期徒刑玖月。
    事      實
一、乙○○曾於民國90年間因竊盜等案件，經本院以90年度易字
    第3009號刑事判決分別判處有期徒刑3月確定，並於91年3月
    11日徒刑執行完畢。其前於89年間因施用毒品案件，經本院
    以89年度毒聲字第 346號裁定送勒戒處所觀察、勒戒後，認
    無繼續施用毒品之傾向，於89年 1月25日觀察勒戒執行完畢
    釋放，且經臺灣高雄地方法院檢察署檢察官於89年 1月24日
    以89年度毒偵字第 178號為不起訴處分確定；復於90年間因
    施用毒品案件，經本院以90年度毒聲字第3333號裁定送勒戒
    處所觀察、勒戒後，認無繼續施用毒品之傾向，於90年 8月
    29日觀察勒戒執行完畢釋放，且經臺灣高雄地方法院檢察署
    檢察官於90年 8月28日以90年度毒偵字第1647號為不起訴處
    分確定。詎其不知悔改，明知海洛因業經公告為毒品危害防
    制條例第2條第2項所列管之第 1級毒品，不得非法持有、施
    用，復基於施用第1級毒品海洛因之犯意，於90年8月29日觀
    察勒戒執行完畢釋放後5年內，於93年12月19日凌晨4時許，
    在其位於高雄市三民區○○○路316巷126之 2號居處內，將
    海洛因摻入香菸內點燃吸食之方式，施用第1級毒品海洛因1
    次。嗣其因另涉犯竊盜罪嫌，經警方於93年12月19日凌晨 4
    時53分，在高雄市○○區○○路 126號處查獲，且於93年12
    月19日上午11時55分採尿送驗後，始知上情。
二、案經高雄市政府警察局三民分局報請臺灣高雄地方法院檢察
    署檢察官偵查起訴。
    理  由
一、本案被告乙○○所犯係死刑、無期徒刑、最輕本刑為 3年以
    上有期徒刑以外之罪，其於準備程序就前揭被訴事實為有罪
    之陳述，經受命法官告知簡式審判程序之旨，並聽取其與公
    訴人之意見後，本院認無不得或不宜改依簡式審判程序進行
    之處，爰依刑事訴訟法第273條之1第 1項、第284條之1，裁
    定本件由受命法官獨任進行簡式審判程序，合先敘明。
二、訊據被告對其於上揭時、地施用第 1級毒品海洛因之事實，
    於本院審理時（參見本院94年 4月26日審判筆錄）坦承不諱
    。另查：
  (一)被告係於93年12月19日為警查獲同日後，於同日上午11時55
    分，經臺灣高雄地方法院檢察署委託警方採集被告尿液送驗
    結果，呈嗎啡陽性反應，此有高雄市立凱旋醫院94年1月4日
    濫用藥物尿液檢驗報告及偵辦毒品案件嫌疑人尿液採證代碼
    對照表各1紙，足見被告確有施用第1級毒品海洛因之事實。
  (二)按海洛因施用入人體後水解還原成嗎啡，再循嗎啡之代謝方
    式排出體外，業據行政院衛生署藥物食品檢驗局73藥檢壹字
    第030221號函說明綦詳，且依醫學臨床實驗及根據英國藥學
    會出版ＩｓｏｌａｔｉｏｎａｎｄＩｎｄｅｎｔｉｆｉｃａ
    ｔｉｏｎｏｆＤｒｕｇｓ乙書第二九三頁載明：海洛因經注
    射入人體後，在體內迅速水解成６ＭｏｎｏａｃｅｔｙＩｍ
    ｏｒｐｈｉｎｅ，再緩緩繼續水解成嗎啡，然後再循嗎啡之
    代謝方式排出，同書第431至432頁並載有：嗎啡經注射入人
    體後，約50％以上於8小時內自尿中排出，至24小時排出約
    90％，但48小時後仍有微量可檢出等語。是參酌前揭報告，
    被告自白於前揭時間有施用第1級毒品海洛因1次之犯行等語
    ，核與事實相符，應堪採信。
  (三)另犯毒品危害防制條例第10條施用第 1級毒品之罪者，檢察
    官應先聲請法院裁定將被告令送勒戒處所觀察、勒戒，經觀
    察、勒戒後，認無繼續施用毒品傾向者，應由檢察官為不起
    訴之處分，且經觀察、勒戒執行完畢釋放後， 5年內再犯第
    10條之罪，檢察官應依一般刑事訴訟程序予以起訴論罪科刑
    ，此觀諸毒品危害防制條例第20條第1項、第2項、第23條第
    2項前段規定自明。經查，被告前於 89年間因施用毒品案件
    ，經本院以 89年度毒聲字第346號裁定送勒戒處所觀察、勒
    戒後，認無繼續施用毒品之傾向，於89年 1月25日觀察勒戒
    執行完畢釋放，且經臺灣高雄地方法院檢察署檢察官於89年
    1月24日以89年度毒偵字第178號為不起訴處分確定；復於90
    年間因施用毒品案件，經本院以90年度毒聲字第3333號裁定
    年 8月29日觀察勒戒執行完畢釋放，且經臺灣高雄地方法院
    檢察署檢察官於90年 8月28日以90年度毒偵字第1647號為不
    起訴處分確定等情之事實，此有臺灣高等法院被告全國前案
    紀錄表、本院被告院內索引卡紀錄表、臺灣高雄地方法院檢
    察署刑案資料查註紀錄表各 1紙附卷可參。被告前既曾因施
    用毒品案件，經觀察、勒戒後，復因施用毒品，其於前開觀
    察、勒戒執行完畢釋放後 5年內，再犯本案施用毒品罪，依
    毒品危害防制條例第23條第 2項之規定，屬應依法論罪科刑
    之行為，依前開說明，本案被告上開所為，係於90年 8月29
    日觀察勒戒執行完畢釋放後 5年內，再犯毒品危害防制條例
    第10條第1項施用第1級毒品罪，事證明確，被告上開犯行洵
    堪認定。
三、按海洛因為毒品危害防制條例第2條第2項第1款所明定之第1
    級毒品。核被告所為，係犯同條例第10條第1項之施用第1級
    毒品罪。被告持有第 1級毒品進而施用，持有之低度行為為
    施用之高度行為所吸收，不另論持有毒品之罪。另查，被告
    曾於90年間因竊盜等案件，經本院以90年度易字第3009號刑
    事判決分別判處有期徒刑3月確定，並於91年3月11日徒刑執
    行完畢，此有臺灣高等法院被告全國前案紀錄表、本院被告
    院內索引卡紀錄表、臺灣高雄地方法院檢察署刑案資料查註
    紀錄表各1份存卷可考，其於5年內再犯本案有期徒刑以上之
    罪，為累犯，應依刑法第47條之規定加重其刑。爰審酌被告
    歷經觀察、勒戒程序，猶無法戒絕毒癮，仍再度施用海洛因
    ，顯見其意志不堅，有違政府制定毒品危害防制條例之立法
    美意，本不宜寬貸，惟念其所為尚未害及他人，且犯後坦承
    犯行，態度尚佳等一切情狀，量處如主文所示之刑。
據上論斷，應依刑事訴訟法第273條之1第1項、第299條第 1項前
段，毒品危害防制條例第10條第 1項，刑法第11條前段、第47條
，判決如主文。
本案經檢察官甲○○到庭執行職務。
中　　華　　民　　國　　94　　年　　4 　　月　　29　　日
                  鳳山刑事第3庭法　  官  唐中興
右正本證明與原本無異。
如不服本判決，應於判決送達後10日內，向本院提出上訴狀。
                               書 記 官  顏宗貝
中　　華　　民　　國　　94　　年　　4 　　月　　29　　日
附錄本案判決論罪科刑法條：
毒品危害防制條例第10條
施用第1級毒品者，處6月以上5年以下有期徒刑。
施用第2級毒品者，處3年以下有期徒刑。
